臺灣新北地方法院行政訴訟判決
111年度交字第91號
原      告  黃紀平  
被      告  新北市政府交通事件裁決處
                      設新北市○○區○○路○段000號2樓
代  表  人  李忠台    住同上
訴訟代理人  黃曉妍律師
上列當事人間因交通裁決事件，原告不服被告中華民國111年1月
27日新北裁催字第48-CG0000000號違反道路交通管理事件裁決，
提起行政訴訟，本院判決如下：
    主  文
一、原告之訴駁回。
二、訴訟費用新臺幣300元由原告負擔。
    事實及理由
壹、程序方面：原告不服被告所為道路交通管理處罰條例第 8條
    的裁決而提起撤銷訴訟，依行政訴訟法第237條之1，應適用
    交通裁決事件訴訟程序。本件因卷證資料已經明確，本院依
    同法第237條之7規定，於是不經言詞辯論，直接裁判。
貳、實體方面：
一、爭訟概要：原告黃紀平駕駛車牌號碼000-0000號營業小客車
    （下稱系爭汽車），於民國（下同）110年12月22日12時46
    分許，行經新北市新店區環河路白馬寺前(往台北)時，因有
    「限速60公里，經測時速73公里，超速13公里(20公里以內)
    」之違規行為，經新北市政府警察局交通警大隊（下稱舉發
    機關）以固定式科學測速儀器測速並攝得其違規事實，爰於
    110年12月29日依道路交通管理處罰條例第40條規定，填製
    新北市警交大字第CG0000000號舉發違反道路交通管理事件
    通知單舉發（下稱本案舉發通知單），記載應到案期限111
    年2月12日以前，案件並於110年12月30日入案移送被告，而
    舉發通知單並於111年1月5日合法送達原告。嗣原告雖於到
    案期限前之於111年1月12日提出申訴，然案經舉發機關查明
    違規申訴情形後，仍認違規事實明確，被告嗣於111年1月27
    日依原告之申請製開新北裁催字第48-CG0000000號違反道路
    交通管理事件裁決書(下稱原處分)，按道路交通管理處罰條
    例第40條、第63條第1項（即第63條第1項第 1款）之規定，
    裁處原告罰鍰新臺幣（下同）1,600元併記違規點數1點。原
    告不服原處分，為此提起本件行政撤銷交通裁決訴訟。
二、原告起訴主張及聲明
(一)原告主張要旨：原告當時正在運送營養午餐，學校老師可作
    證。如果甲地要到乙地，原告可能超速百公里，原告車1點
    送小朋友的營養午餐，新店區白馬寺到汀洲路3段97號有30
    多公里。
(二)聲明：原處分撤銷。
四、被告答辯及聲明：
(一)被告答辯要旨：
  1.查原舉發單位檢附之採證照片，可見系爭路段確實設有之『
    警52』之警示標牌，該牌面並無斑駁致辨識不清之情形，且
    自原舉發單位回復函檢附圖內容，警示牌面設置與固定式測
    速桿間距離124公尺，而固定式測速相機與違規發生地點間
    距離30公尺，故警示牌面與違規發生地距離為154公尺，顯
    見違規地點與警告標牌間之距離確實相隔100公尺以上、300
    公尺以下，系爭警告標牌之設置符合處罰條例第7之2條之規
    定；又該違規事實係經由合格檢驗之測速儀器測得，原告行
    經該路段之時速為73公里，逾系爭路段限速60公里之規定，
    違規事實明確，依法舉發並無違誤，隨卷檢附測速照相儀器
    之合格審驗儀器之證明書，供 鈞院作為審查之依據，且該
    固定式測速照相感設置位置業已經原舉發單位於網站上公告
    之，是以，被告作成裁罰處分，應無違誤。
  2.另被告於起訴狀中所陳:「本人當時正在送營養午餐…如果甲
    地要到乙地，我可能超速百公里」等語，如上揭說明，本件
    舉發行為合法且違規事實明確，原告所稱與違規事實之認定
    並無關聯性，不論駕駛目的係為何事，駕駛時均應遵循限速
    規定，原告主張並無可採，處分應予維持。
  3.綜上所述，原告既為合法考有駕駛執照之合格汽車駕駛人，
    有汽車車籍查詢資料及駕駛人基本資料為憑，其對上述規定
    應知之甚詳，並應確實遵守。是原告前揭所述，無非單方所
    執之詞，委無足取，被告依法裁處，應無違誤，原告之訴為
    無理由。
(二)聲明：原告之訴駁回。
四、爭點：被告以原告駕駛系爭汽車，於110年12月22日12時46
    分，行經新北市新店區環河路白馬寺前(往台北)時，有「限
    速60公里，經測時速73公里，超速13公里(20公里以內)」之
    違規行為，以原處分裁罰原告，是否合法有據？
五、本院之判斷：
(一)前提事實：原告駕駛系爭汽車，於110年12月22日12時46分
    許，行經新北市新店區環河路白馬寺前(往台北)時，因有「
    限速60公里，經測時速73公里，超速13公里(20公里以內)」
    之違規行為，經舉發機關即新北市政府警察局交通警大隊以
    固定式科學測速儀器測速並攝得其違規事實，爰於110年12
    月29日依道路交通管理處罰條例第40條規定，填製本案舉發
    通知單（即新北市警交大字第CG0000000號舉發違反道路交
    通管理事件通知單舉發），記載應到案期限111年2月12日以
    前，案件並於110年12月30日入案移送被告，而舉發通知單
    並於111年1月5日合法送達原告。嗣原告雖於到案期限前之
    於111年1月12日提出申訴，然案經舉發機關查明違規申訴情
    形後，仍認違規事實明確，被告遂以原處分（即111年1月27
    日新北裁催字48-CG0000000號違反道路交通管理事件裁決書
    ），依道路交通管理處罰條例第40條、第63條第1項（即第6
    3條第1項第 1款）之規定，裁處原告罰鍰1,600元併記違規
    點數1點等情，此有本案舉發通知單及測速採證照片、現場
    固定式測速桿照片及前有測速警告標誌牌、違規查詢報表、
    舉發機關送達掛號郵件、原告111年1月12日交通違規案件陳
    述書、舉發機關111年月1月19日新北警交執字第1114562600
    號函、原處分書、固定式闖紅燈及測速照相地點表、現場設
    置距離平面圖、雷達測速儀檢驗合格證明書、駕駛人基本資
    料及系爭汽車車籍查詢在卷可稽（見本院卷第47頁上方及第
    47頁下方、第48頁上方及第48下方、第49頁、第51頁、第53
    頁、第55頁、第57頁、第65頁至第67頁、第69頁、第70頁、
    第71頁及第73頁），可認定為真實。
(二)被告以原告駕駛系爭汽車，於110年12月22日12時46分，行
    經新北市新店區環河路白馬寺前(往台北)時，有「限速60公
    里，經測時速73公里，超速13公里(20公里以內)」之違規行
    為，以原處分裁罰原告，核屬合法有據。
  1.應適用之法令：
  ⑴按「行車速度，依速限標誌或標線之規定」，道路交通安全
    規則第93條第 1項定有明文。又「汽車駕駛人，行車速度，
    超過規定之最高時速，或低於規定之最低時速，除有第43條
    第1項第2款情形外，處新臺幣1200元以上2400元以下罰鍰。
    」、另「汽車駕駛人有下列各款所列條款之一者，除依原條
    款處罰鍰外，並予記點：一、有第33條第1項、第2項、第38
    條第 1項、第40條、第45條、第47條第1款至第3款、第48條
    、第49條或第60條第1項、第2項第1款、第2款情形之一者，
    各記違規點數 1點。」，道路交通管理處罰條例第40條、第
    63條第1項第1款分別定有明文。
  ⑵次按違反道路交通管理事件統一裁罰基準及處理細則第 1條
    規定：「本細則依道路交通管理處罰條例第92條第 4項規定
    訂定之」、第 2條第1項、第2項規定：「處理違反道路交通
    管理事件之程序及統一裁罰基準依本細則之規定辦理。前項
    統一裁罰基準，如附件違反道路交通管理事件統一裁罰基準
    表。」，核上開統一裁罰基準及處理細則之規定，就其立法
    目的及功能，乃為防止處罰機關枉縱或偏頗，依道路交通管
    理處罰條例第92條第 4項所授權交通部會同內政部訂定「違
    反道路交通管理事件統一裁罰基準及處理細則」及其附件「
    違反道路交通管理事件統一裁罰基準表」，用以維持裁罰之
    統一性與全國因違反道路交通管理事件受處罰民眾之公平，
    不因裁決人員不同，而生偏頗，寓有避免各監理機關於相同
    事件恣意為不同裁罰之功能，並非法所不許，於憲法上保障
    人民財產權之意旨並無牴觸（此並有改制前之司法院大法官
    會議釋字第511號解釋意旨理由足資參照），並無違反法律
    保留原則。再依本件違規行為時之違反道路交通管理事件統
    一裁罰基準表記載，汽車駕駛人違反道路交通管理處罰條例
    第40條規定，汽車駕駛人行車速度超過規定之最高20公里以
    內，於期限內繳納或到案聽候裁決者，應處罰鍰1,600元。
    核此規定，既係基於母法之授權而為訂定，且就違反道路交
    通管理事件統一裁罰基準及處理細則附件所示統一裁罰基準
    表中有關道路交通管理處罰條例第40條之裁罰基準內容（基
    準表除就其是否於期限內繳納或到案聽候裁決為裁量因素外
    ，並就其不同違規車種及超過最高時速之程度，就其可能衍
    生危害交通安全之輕重不同，區分機車、汽車等不同罰鍰標
    準，其衍生交通秩序危害，既不相同，分別處以不同之罰鍰
    ，符合相同事件相同處理，不同事件不同處理之平等原則。
    )，並未牴觸母法，是被告自得依此基準而為裁罰。
  2.經查，本件違規舉發地點前設有速限60公里及「前有測速照
    相，請依速限行駛」之警示牌於路旁明顯處，此有該限速及
    測速照相警告標誌照片足憑（見本院卷第48頁下方照片），
    而原舉發機關之函復上開警告告示牌至本案固定式測速桿距
    離乃為124公尺，此亦有前揭舉發機關111年1月19日新北警
    交執字第1114562600號函（見本院卷第55頁）足憑，已符合
    道路交通管理處罰條例第7條之2第 3項所規定「對於前項第
     9款之違規行為，採用固定或非固定式科學儀器取得證據資
    料證明者，於一般道路應於100公尺至300公尺間明顯標示之
    要求。
  3.次查，系爭汽車確實於本案前揭時地，經遭該處路旁設置之
    固定桿測速儀器，為經經濟部標準檢驗局委託財團法人工業
    技術研究院檢定合格，檢定合格單號：J0GA0000000A，110
    年7月14日檢定，有效期限至111年7月31日，測定超速並拍
    照紀錄，又系爭測速儀之規格為：GATSOMETER公司生產；型
    號：主機RS-GS11，天線TYPE 24；器號：主機1129，天線38
    88，而本件測定日期為110年12月22日，經測系爭汽車之時
    速達73公里，逾越該路段速限時速60公里，此有採證照片及
    系爭測速儀檢定合格證書為憑（見本院卷第47頁下方照片及
    第70頁），自可認系爭測速儀所測定之速度測定值具有公信
    力，並無儀器測定值失靈或測定值失準之虞，據此，被告以
    原告駕駛系爭汽車，於110年12月22日12時46分，行經新北
    市新店區環河路白馬寺前(往台北)時，有「限速60公里，經
    測時速73公里，超速13公里(20公里以內)」之違規行為，以
    原處分裁罰原告，即核屬合法有據
  4.至於原告雖以其當時駕車正在送營養午餐，並以如果甲地要
    到乙地，可能超速百公里，原告車1點送小朋友營養午餐，
    新店區白馬寺到汀洲路3段97號有30多公里等語為辯。然查
    ，承前事證所認，本件系爭汽車超速違規遭舉發行為合法且
    違規事實明確，原告所稱與違規事實之認定乃無關聯，所稱
    駕駛目的亦非有何緊急避難事由或客觀上有何不得已之情狀
    ，原告駕駛系爭汽車自當應遵循限速規定，是認原告主張顯
    難採為撤銷原處分之理由，特此敘明。
六、本件判決基礎已臻明確，兩造其餘攻擊防禦方法及訴訟資料
    ，經本院審核後，或與本案爭點無涉，或對於本件判決結果
    不生影響，爰無庸一一再加論述，爰併敘明。
七、本件第一審裁判費新臺幣300元，應由敗訴之原告負擔，所
    以確定如主文第2項所示。
中　　華　　民　　國　 111　　年　　 4　　月　　14　　日
                  行政訴訟庭  法  官  楊志勇
上為正本係照原本作成。
如不服本判決，應於判決送達後20日內，向本院提出上訴狀，上
訴狀並應記載上訴理由，表明關於原判決所違背之法令及其具體
內容或依訴訟資料可認為原判決有違背法令之具體事實，並繳納
上訴費新臺幣750元。 其未表明上訴理由者，應於提出上訴後20
日內向本院補提理由書（上訴狀及上訴理由書均須按他造人數附
繕本），如逾期未提出上訴理由書者，本院毋庸再命補正，由本
院逕以裁定駁回上訴。
                              書記官　林楷勳
中　　華　　民　　國　 111　　年　　4 　　月　　14　　日